【裁判字號】    90,易,1134
【裁判日期】    901127
【裁判案由】    竊盜
【裁判全文】
臺灣桃園地方法院刑事判決                          九十年度易字第一一三四號
    公  訴  人  臺灣桃園地方法院檢察署檢察官
    被      告  戊○○原名丁.
                      男  二十.
                      住桃園縣.
                      現在臺灣桃園監獄執行中
                      身分證統.
右列被告因竊盜案件，經檢察官提起公訴（九十年度偵字第五九一七號）及移送併辦
（九十年度偵字第八五○二號），本院判決如左：
    主  文
戊○○連續攜帶凶器竊盜，處有期徒刑拾月。扣案機車鑰匙（九十年度保管字第二○
六○號）、六角扳手（九十年度保管字第二九五五號）各壹支，均沒收。
    事  實
一、戊○○前因傷害致死案件，經台灣高等法院判處有期徒刑八年確定，於八十六年
    四月二十一日送監執行，甫於八十九年八月二十二日假釋出獄付保護管束，仍不
    知儆悟，復於假釋期間，基於意圖為自己不法所有之概括犯意，於九十年四月五
    日凌晨一時許（起訴書誤為十五時許），在桃園縣中壢市○○○路二四九巷十一
    弄四十二號前，先以其所有之機車鑰匙竊得己○○所有車號ＭＯＩ─八○九號重
    機車一部後，為掩飾犯行，繼於上開處所附近，持所竊得之上開機車置物箱內梅
    花扳手一支，拆卸竊取乙○○所有業於八十九年十一月十九日為不詳姓名之人於
    桃園縣中壢市○○路一○六號前竊得後停放於該處之車號ＩＩＱ─七七二號重機
    車上之車牌一面，得手後將之改懸於前開ＭＯＩ─八○九號重機車上，旋於同日
    二十二時四十五分許，騎乘上開贓車行經台北市○○○路台北大橋機車引道上時
    ，為警攔檢查獲，並扣得竊車用之機車鑰匙及竊取車牌用之梅花扳手各一支。又
    於同年五月二十一日零時四十分許，賡續前一竊盜犯意，在桃園縣中壢市○○路
    二十五號前，持其所有長約十四公分、金屬材質、末端尖銳而足供凶器使用之六
    角扳手一支，撬開甲○○所有車號ＢＵ─八四四○號自用小客車車門並發動電門
    後予以駛離而竊取得手，旋為警於同日凌晨一時三十分許在桃園縣中壢市○○街
    五十六巷二十四號前查獲，並扣得六角扳手一支。
二、案經台北市政府警察局大同分局、桃園縣警察局中壢分局分別移送、報告台灣桃
    園地方法院檢察署檢察官偵查起訴及移送併辦。
    理  由
一、右揭犯罪事實，迭據被告戊○○於警訊、偵查及本院審理中均坦承不諱，核與被
    害人乙○○之兄林金源、己○○、甲○○於警訊中指訴失竊情節大致相符，並有
    桃園縣政府車輛協尋證明單二紙、台北市政府警察局保安警察大隊尋獲電腦輸入
    單二紙、車籍作業系統─查詢認可資料三紙、車輛竊盜、車牌失竊資料個別查詢
    報表─查詢車輛認可資料四紙、贓物領據三紙等件在卷可稽，此外復有竊車工具
    自備機車鑰匙、梅花扳手、六角扳手各一支扣案可資佐憑，本件事證明確，被告
    犯行堪以認定。
二、查上開車號ＩＩＱ─七七二號重機車雖為不祥之人於八十九年十一月十九日在桃
    園縣中壢市○○路一○六號前竊得後停放於桃園縣中壢市○○○路二四九巷十一
    弄四十二號附近，然被告係基於竊盜犯意而為，且不能證明上開車輛業已脫離該
    不詳占有人之持有，另經檢視扣案用以竊取上開機車車牌之梅花扳手，雖係金屬
    材質，惟核其長僅約十公分，形狀輕薄，末端平滑，客觀上尚不足以對人之生命
    、身體產生危害而不具危險性，自非屬凶器；另本院當庭勘驗被告竊取ＢＵ─八
    四四○號自用小客車所用之扣案六角扳手，其長約十四公分，塑膠握炳，不鏽鋼
    金屬材質，末端尖銳，如持以行兇，客觀上足對人之生命、身體產生威脅，為具
    有危險性之凶器，當無疑義，是核被告所為，除以六角扳手竊取ＢＵ─八四四○
    號自用小客車部分，係犯刑法第三百二十一條第一項第三款之攜帶凶器竊盜罪外
    ，其餘均係犯同法第三百二十條第一項之普通竊盜罪，公訴人認被告以客觀上足
    為凶器之梅花扳手竊取ＩＩＱ─七七二號重機車車牌，係犯刑法第三百二十一條
    第一項第三款之加重竊盜罪，容有未洽，起訴法條應予變更。被告多次竊盜犯行
    ，時間緊接，方法類同，觸犯構成要件相同之罪，顯係基於概括犯意反覆為之，
    應從其中較重之連續攜帶凶器竊盜罪論處，並加重其刑。檢察官雖僅就被告竊取
    ＭＯＩ─八○九號重機車及ＩＩＱ─七七二號重機車車牌部分起訴，惟被告竊取
    ＢＵ─八四四○號自用小客車部分，與起訴經本院論罪科刑部分具有連續犯之裁
    判上一罪關係，基於審判不可分原則，為起訴效力所及，本院自應併予審究。爰
    審酌被告年輕力壯，不知勤勉上進循合法途徑獲取財物，竟任意竊取他人車輛代
    步，被害人除受有財產上之損失外，亦造成彼等生活上之不便，所生危害非微，
惟犯後尚能坦認犯行，態度良好等一切情狀，量處如主文所示之刑，以資懲儆。
    又扣案之機車鑰匙（九十年度保管字第二○六○號）、六角扳手（九十年度保管
    字第二九五五號）各一支，係被告所有用以竊車之工具，業據被告供明在卷，應
    依刑法第三十八條第一項第二款之規定宣告沒收。至扣案鑷子、鋼尺、尖嘴鉗、
    砂輪各一支、六角扳手二組、膠帶一只、起子四支、工具箱二組、內六角扳手一
    組（九十年度保管字第六二○六○號），據被告分別於警訊及本院審理中供稱係
    伊所有用來修理機車及手機之用，並未攜帶竊車，另扣案鑰匙一支（九十年度保
    管字第二九五五號），係伊家中的鑰匙，並未用以竊車，又扣案火星塞套筒二只
    、活動扳手一支、開口、梅花扳手一組（內含竊取車牌之扳手一支）則係ＭＯＩ
    ─八○九號重機車置物箱內之物，非屬伊所有，本院復查無證據足認上開扣案物
    品與本案有何關連，均毋庸為沒收之諭知。
三、另移送併辦意旨略以：被告於九十年六月十八日二十二時三十分許，在桃園縣龍
    潭鄉○○路與九座寮二十巷口，竊取丙○○所有車號ＫＮ─五七一○號自用小客
    車，得手後供己代步，為警於同年月十九日凌晨二時三十分許在桃園縣龍潭鄉○
    ○路六八五巷口查獲，因認被告涉犯竊盜罪嫌云云。訊之被告則堅決否認有上開
    竊車情事，辯稱：當天伊向真實姓名、年籍不詳、綽號「小如」之女子借車，「
    小如」載伊到案發地點，她就下車，過一會她就把車開出來借伊，查獲時才知車
    是「小如」偷的等語，併辦意旨認被告涉有上揭犯行，無非以被害人之指訴及被
    告駕駛贓車為警查獲等節，資為論據。然本院審酌被告雖駕駛該部贓車為警查獲
    ，然持有贓車之原因多端，非僅行竊所得一途，被告持有該部贓車，於證據上或
    僅能認定其涉有贓物罪嫌，如單憑此節即遽認被告確有竊盜情事，殊嫌率斷。且
    查被告迭於警訊、偵查乃至本院審理中，均堅決否認涉案，前後供述一致，並未
    有為逃避刑責而閃爍其詞之情形，再被告就其所犯首揭竊盜犯行均直承不諱，苟
    無斯情，衡情應無獨獨隱蔽本件之理，是被告所辯尚非不足採信，本件又查無其
    他事證足以佐認被告確有竊車情事，尚難僅以被告持有贓車一節逕認被告確有竊
    車情事。是公訴人併辦部分既乏據足認與前揭有罪部分具有裁判上一罪關係，應
    退由檢察官另為妥適之處理。
據上論斷，應依刑事訴訟法第二百九十九條第一項前段、第三百條、刑法第五十六條
、第三百二十一條第一項第三款，判決如主文。
本案經檢察官翁佩嫻到庭執行職務。
中      華      民      國      九十      年      十一    月二十七    日
                                      臺灣桃園地方法院刑事第五庭
                                          審判長法  官
                                                法  官
                                                法  官
右正本證明與原本無異。
如不服本判決，應於判決送達後十日內，向本院提出上訴狀。
                                      書記官  □  □  □
中      華      民      國      八十      年    □□    月    □□    日
附論罪科刑依據之法條：
中華民國刑法第三百二十一條
 (加重竊盜罪)
犯竊盜罪而有左列情形之一者，處六月以上五年以下有期徒刑：
一  於夜間侵入住宅或有人居住之建築物、船艦，或隱匿其內而犯之者。
二  毀越門扇、牆垣或其他安全設備而犯之者。
三  攜帶兇器而犯之者。
四  結夥三人以上而犯之者。
五  乘火災、水災或其他災害之際而犯之者。
六  在車站或埠頭而犯之者。
前項之未遂罰之。


司法院資訊處製作；財團法人民間司法改革基金會備份。
